hu: Sportszerek > Beltéri játékok > Biliárd > Biliárddákók és -hidak: Biliárdhidak; Biliárddákók; Biliárdtengelyek
sk-SK: Športový tovar > Interiérové hry > Biliard > Biliardové tága a mostíky: Mostíky na biliardové tága; Biliardové tága; Biliardové palice
zh-CN: 体育用品 > 室内游戏 > 台球用品 > 台球杆与靠杆器: 台球靠杆器; 台球棍; 台球杆
ko: 스포츠용품 > 실내용 게임 > 당구 > 당구 큐/브리지: 당구 브릿지; 당구 큐; 당구 큐대
pl: Sprzęt sportowy > Gry towarzyskie > Bilard > Kije bilardowe i podpórki: Podpórki bilardowe; Kije bilardowe; Szczytówki do kijów bilardowych
nb: Sportsutstyr > Innendørsspill > Biljard > Biljardkøer og -broer: Biljardbroer; Biljardkøer; Biljardskaft
sv: Sportartiklar > Inomhussporter > Biljard > Biljardköer och krattor: Biljardkrattor; Biljardköer; Biljardskaft
el: Αθλητικά είδη > Παιχνίδια εσωτερικού χώρου > Μπιλιάρδο > Στέκες & γέφυρες μπιλιάρδου: Γέφυρες μπιλιάρδου; Στέκες μπιλιάρδου; Άξονες στέκας μπιλιάρδου
zh-TW: 體育用品 > 室內運動 > 撞球 > 撞球桿/架桿器: 撞球架桿器; 撞球桿頭; 撞球螺栓
fr: Équipements sportifs > Jeux d’intérieur > Billard > Queues et chevalets de billard: Chevalets de billard; Queues de billard; Bâtons de billard
th: อุปกรณ์กีฬา > เกมในร่ม > บิลเลียด > ไม้บิลเลียด: ไม้บริดจ์; ไม้คิวบิลเลียด; ไม้เพลา
it: Articoli sportivi > Giochi indoor > Biliardi > Stecche e rastrelli biliardo: Ponti da biliardo; Stecche da biliardo; Aste da biliardo
bg-BG: Спортни стоки > Игри на закрито > Билярд > Щеки и мостове за билярд: Билярдни мостове за щеки; Щеки за билярд; Предни части за билярдни щеки (шафт)
fi: Urheilutarvikkeet > Sisäpelit > Biljardi > Biljardikepit ja lyöntituet: Lyöntituet; Biljardikeppien kärjet; Biljardikepit
cs: Sportovní potřeby > Indoorové aktivity > Kulečník > Tága a můstky: Podpěry tága; Tága; Špice
de: Sportartikel > Indoor - Aktivitäten > Billard > Billardqueues & Queuebrücken: Billardbrücken; Billardqueues; Billardschäfte
da: Sportsartikler > Indendørsspil > Billard > Billardkøer og jordemødre: Billardbroer; Billardkøer; Billardskafter
pt-BR: Artigos esportivos > Jogos internos > Bilhar > Tacos e acessórios para bilhar: Acessórios para bilhar; Tacos para bilhar; Hastes para bilhar
en: Sporting Goods > Indoor Games > Billiards > Billiard Cues & Bridges: Billiard Bridges; Billiard Cues; Billiard Shafts
es: Equipamiento deportivo > Juegos de interior > Billar > Violines y tacos de billar: Puentes de billar; Tacos de billar; Varillas de billar
ja: スポーツ用品 > 室内競技・室内ゲーム > ビリヤード用品 > ビリヤードキュー・ビリヤードブリッジ: ビリヤードブリッジ; ビリヤードキュー; ビリヤードシャフト
sl-SI: Športna oprema > Igre v zaprtih prostorih > Biljard > Biljardne palice in mostički: Biljardni mostički; Biljardne palice; Gredi za biljardne palice
lt-LT: Sporto prekės > Kambario žaidimai > Biliardas > Biliardo lazdos ir tilteliai: Biliardo tilteliai; Biliardo lazdos; Biliardo lazdų kotai
hr-HR: Sportska oprema > Igre u zatvorenom > Biljar > Štapovi i mostovi za biljar: Mostovi za biljar; Štapovi za biljar; Udarni dio biljarskog štapa
ro-RO: Articole sportive > Jocuri de interior > Biliard > Tacuri și punți pentru tac: Punți pentru tac; Tacuri de biliard; Bară tac de biliard
tr: Spor Malzemeleri > İç Mekan Sporları > Bilardo > Bilardo Istakaları ve Köprüleri: Bilardo Köprüleri; Bilardo Istakaları; Bilardo Şaftları
nl: Sportartikelen > Binnenspelletjes > Biljart > Biljartkeus en -bridges: Biljartbridges; Biljartkeus; Biljartschachten
pt-PT: Artigos de desporto > Jogos em interior > Bilhares > Rabecas e tacos de bilhar: Pontes de bilhar; Tacos de bilhar; Varas de bilhar
vi: Dụng cụ thể thao > Các môn thi đấu trong nhà > Bi-a > Gậy chơi bi-a: Cầu bi-a; Gậy chơi bi-a; Cán gậy bi-a
ru: Спортивные товары > Игры в помещении > Бильярд > Бильярдные кии и машинки: Бильярдные машинки; Бильярдные кии; Шафты для киев